# 权益法下投资成本小于公允价值

提问人：91lmn 时间：2020-04-26 01:19:35
请教陈版，
2018 年 11 月，香港公司以人民币 6 亿元收购了中国公司30%股权，构成重大影响，权益法核算。该中国公司收购日净资产的公允价值为 36 亿元，是否需要确认（36×0.3-6）的Other Income？交易确实是不公允的。
但该中国公司的净资产的公允价值集中在投资性房地产上，根据IFRS 3集中度测试，不构成业务。这种情况下，权益法成本还需要按公允价值计量吗？
谢谢！

回答人：chenyiwei
因为被收购方可通过集中度测试，确定不构成业务，所以不能确认负商誉，只能按照资产收购进行会计处理，即以合同价款作为收购成本，以此为基础确定投资性房地产的购买日的取得成本。
但是，仍需关注为何存在不公允的交易，与其他交易之间是否存在一揽子交易的关系等，合理确定本次收购交易的实际成本。

提问人：91lmn 时间：2020-04-27 15:54:10
另外，想请教陈版，是否还应考虑递延所得税问题？
在权益法下，根据所占被投资企业净资产份额的公允值，重新调整投资成本的时候，因为被投资企业的投资性房地产增值了，会导致被投企业账面有一个DTL？这个在调整净资产，重新计量长投公允价值，包括后期pick up损益的时候，是需要考虑的吧？如附图
但是税率上，因为投资方是香港公司，这个税实际上只有在内地公司向香港公司分红，或者香港公司出售内地公司股权时，才会交的Withholding Tax，因此是否应该用withholding tax的税率10%？而不是PRC税率25%谢谢！
[/td] [/tr][/tr][/tr]
hhh.png
(107.15 KB, 下载次数: 51)
5 天前 上传

回答人：chenyiwei
预提所得税自然要考虑，但也不能忘记改境内经营实体按内地的企业所得税率计算的递延所得税负债。